ACORDAO-COMPLETO-2433602

ACÓRDÃO 11604/2020 ATA 37/2020 - SEGUNDA CÂMARA

VISTO, relatado e discutido o ato de concessão de pensão civil instituída por Aluízio Videira da Silva, ex-servidor da Superintendência de Administração do Ministério do Planejamento, Orçamento e Gestão no Amapá.
ACORDAM os ministros do Tribunal de Contas da União, reunidos em sessão da 2ª Câmara, ante as razões expostas pela relatora, e com fundamento nos artigos 71, incisos III e IX, da Constituição Federal de 1988, 1º, inciso V, 39, inciso II, e 45 da Lei 8.443/1992, 1º, inciso VIII, 259, inciso II, e 262 do Regimento Interno, art. 6º, §§ 2º e 8º, da Resolução TCU 206/2007 e 19 da Instrução Normativa TCU 78/2018, bem como na Súmula TCU 106, em:
9.1. considerar legais o ato inicial e de alteração de pensão civil instituída por Aluízio Videira da Silva, em benefício de Aldalete Maria Barreto da Silva, Aline Cristiane Teixeira da Silva, Aluízio Videira da Silva Júnior, Danielle Estela Monteiro da Silva e Simone Estela do Carmo Monteiro;
9.2. determinar à Superintendência de Administração do Ministério do Planejamento, Orçamento e Gestão no Amapá que:
9.2.1. exclua dos benefícios pagos a Simone Estela do Carmo Monteiro e Danielle Estela Monteiro da Silva a parcela judicial destinada a complementar de cinquenta para oitenta pontos o valor da Gratificação de Desempenho do Plano Geral de Cargos do Poder Executivo (GDPGPE) e mantenha o pagamento a Aldalete Maria Barreto da Silva da GDPGPE de oitenta pontos, conforme o rateio do valor do benefício previsto no art. 218 da Lei 8.112/1990, comunicando ao TCU, no prazo de 15 (quinze) dias, as providências adotadas; 
9.2.2. comunique aos interessados a deliberação deste Tribunal e alerte Simone Estela do Carmo Monteiro e Danielle Estela Monteiro da Silva de que o efeito suspensivo proveniente de eventual interposição de recursos no TCU não as eximirá da devolução dos valores indevidamente recebidos após a notificação, em caso de não provimento dos apelos;
9.2.3. no prazo de 30 (trinta) dias, a partir da ciência deste acórdão, encaminhe a este Tribunal, por cópia, comprovantes das datas em que Simone Estela do Carmo Monteiro e Danielle Estela Monteiro da Silva dele tomarem conhecimento.
9.3. dispensar a reposição das importâncias indevidamente recebidas de boa-fé por Simone Estela do Carmo Monteiro e Danielle Estela Monteiro da Silva até a notificação desta deliberação à unidade jurisdicionada.

Atos de pensão civil com pagamento indevido de parcela judicial a duas interessadas.

Segunda Câmara

3. Interessados: Aldalete Maria Barreto da Silva (CPF XXX.089.897-XX), Aline Cristiane Teixeira da Silva (CPF XXX.364.712-XX), Aluízio Videira da Silva Júnior (CPF XXX.364.982-XX), Danielle Estela Monteiro da Silva (CPF XXX.714.082-XX) e Simone Estela do Carmo Monteiro (CPF XXX.253.652-XX).

13.1. Ministros presentes: Augusto Nardes (na Presidência), Aroldo Cedraz, Raimundo Carreiro e Ana Arraes (Relatora).
13.2. Ministros-Substitutos presentes: Marcos Bemquerer Costa e André Luís de Carvalho.

ACORDAO-COMPLETO-2463360

Acórdão de Relação 7176/2021 - Segunda Câmara

Acórdão de Relação

ANA ARRAES

Adoto como parte do relatório a instrução elaborada no âmbito da Secretaria de Fiscalização de Pessoal - Sefip, acolhida por diretor da unidade (peças 51-52) :
"INTRODUÇÃO
1.	Trata-se de atos (inicial e alteração) de concessão de pensão civil de Aluizio Videira da Silva, ex-servidor da Superintendência de Administração do Ministério do Planejamento, Orçamento e Gestão no Amapá.
2.	Os atos foram submetidos, para fim de registro, à apreciação do Tribunal de Contas da União (TCU) , de acordo com o art. 71, inciso III, da Constituição Federal. O cadastramento e a disponibilização ao TCU ocorreram por intermédio do Sistema de Apreciação e Registro de Atos de Admissão e Concessões, na forma dos arts. 2º, caput e incisos I a VI, e 4º, caput, da Instrução Normativa-TCU 78/2018.
3.	Ao benefício pensional instituído pelo Sr. Aluizio Videira da Silva habilitaram-se Aldanete Maria Barreto da Silva (na condição de viúva) , Aline Cristiane Teixeira da Silva (na condição de filha) , Aluizio Videira da Silva Junior (na condição de filho) , Danielle Estela Monteiro da Silva (na condição de filha) e Simone Estela do Carmo Monteiro (na condição de companheira) .
4.	Os beneficiários Aline Cristiane Teixeira da Silva e Aluizio Videira da Silva Junior foram excluídos do benefício pensional por terem atingido a maioridade.
HISTÓRICO
5.	Em instrução anterior (peça 41) , após pertinentes análises, esta Unidade Técnica apresentou as seguintes proposições para o encaminhamento deste processo: 
49. 	Ante o exposto, propõe-se: 
a) considerar legais e conceder registro aos atos referentes à concessão de pensão civil instituída por Aluízio Videira da Silva (CPF XXX.409.372-XX) , nos termos dos arts. 71, inciso III, da Constituição Federal, 1º, inciso V, e 39, inciso II, da Lei 8.443/1992, 260, § 1º, do Regimento Interno do TCU e 6º, § 2º, da Resolução - TCU 206/2007;
b) determinar ao Ministério do Planejamento, Orçamento e Gestão (MPOG) que: 
b.1) exclua dos benefícios pagos a Simone Estela do Carmo Monteiro (CPF XXX.253.652-XX) e Danielle Estela Monteiro da Silva (CPF XXX.714.082-XX) a parcela judicial destinada a complementar de cinquenta para oitenta pontos o valor da Gratificação de Desempenho do Plano Geral de Cargos do Poder Executivo (GDPGPE) , mantendo o pagamento a Aldalete Maria Barreto da Silva (CPF XXX.089.897-XX) da GDPGPE de oitenta pontos conforme o rateio do valor do benefício previsto no art. 218 da Lei 8.112/1990, comunicando ao TCU, no prazo de quinze dias, as providências adotadas, nos termos do art. 6º, § 2º, da Resolução - TCU 206/2007; 
b.2) informe às interessadas o teor do acórdão que vier a ser proferido, encaminhando ao TCU, no prazo de trinta dias, comprovante da data de ciência por cada interessada, nos termos do art. 4º, § 3º, da Resolução - TCU 170/2004; 
b.3) acompanhe junto ao Tribunal Regional Federal da Primeira Região (TRF1) o deslinde do Processo 0009237-56.2010.4.01.3100, e, em caso de decisão definitiva a favor da União: 
b.3.1) passe a pagar a Aldalete Maria Barreto da Silva (CPF XXX.089.897-XX) apenas a sua parte do rateio da GDPGPE de cinquenta pontos, excluindo a parcela judicial destinada à complementação da GDPGPE para oitenta pontos, comunicando ao TCU no prazo de quinze dias as providências adotadas, nos termos do art. 6º, § 2º, da Resolução - TCU 206/2007; 
b.3.2) promova, na forma do art. 46 da Lei 8.112/1990, a restituição ao erário dos valores indevidos recebidos a partir da data do acórdão a ser proferido neste processo, nos termos do art. 15, caput, da Instrução Normativa - TCU 55/2007; 
c) dispensar a devolução dos valores indevidamente recebidos pelas três beneficiárias até a data da ciência pelo MPOG do acórdão que a ser proferido, com base no Enunciado 106 da Súmula da Jurisprudência do TCU; 
d) esclarecer às interessadas Simone Estela do Carmo Monteiro (CPF XXX.253.652-XX) e Danielle Estela Monteiro da Silva (CPF XXX.714.082-XX) que, no caso de não provimento de recurso que, eventualmente, vier a ser interposto, deverão ser repostos os valores recebidos após a ciência do acórdão pelo MPOG; 
e) esclarecer à interessada Aldalete Maria Barreto da Silva (CPF XXX.089.897-XX) que: 
e.1) no caso de lhe ser desfavorável o deslinde final do Processo 0009237- 56.2010.4.01.3100, que tramita no TRF1, deverão ser repostos os valores recebidos após a ciência pelo MPOG do acórdão a ser proferido neste processo do TCU; 
e.2) no caso de não provimento de recurso que, eventualmente, vier a ser interposto pela interessada neste processo do TCU, deverão ser repostos os valores recebidos após a ciência do acórdão do TCU pelo MPOG, caso o deslinde final do Processo 0009237- 56.2010.4.01.3100 do TRF1 lhe seja desfavorável; 
f) determinar à Secretaria de Fiscalização de Pessoal que, no ato de n. de controle 10714731-05-2001-000005-1, corrija o primeiro nome de uma das beneficiárias, de modo a constar 'Aldalete', e não 'Aldanete', nos termos do art. 6º, § 1º, inciso II, da Resolução - TCU 206/2007; 
g) encaminhar cópia do acórdão ao Departamento de Assuntos Extrajudiciais da Advocacia-Geral da União para que acompanhe junto ao TRF1 o deslinde do Processo 0009237- 56.2010.4.01.3100, oriundo da Terceira Vara da Justiça Federal no Amapá, tendo como partes a União e Aldalete Maria Barreto da Silva (CPF XXX.089.897-XX) , informando a este Tribunal o desfecho; 
h) dar ciência do acórdão à Consultoria Jurídica do TCU.	
6.	O Ministério Público junto ao TCU - MPTCU, ao emitir seu parecer (peça 43) , opinou pela realização de diligência à Superintendência de Administração do Ministério do Planejamento, Orçamento e Gestão no Amapá, a fim de que fosse esclarecida a natureza da parcela 'V.P. PARECER FC 03/89', incluída no cálculo dos benefícios em exame, bem como fosse justificado o motivo de não ter sido absorvida pela nova estrutura remuneratória dos servidores do Plano Geral de Cargos do Poder Executivo.
7.	 Em despacho (peça 44) , o Ministro Relator, Bruno Dantas, ordenou a realização da diligência sugerida pelo MPTCU.
8.	Em cumprimento à determinação do Relator, a Sefip encaminhou diligência à Superintendência de Administração do Ministério do Planejamento, Orçamento e Gestão no Amapá (peça 45) solicitando esclarecimentos/documentos sobre a referida parcela 'V.P. PARECER FC 03/89'. A jurisdicionada atendeu à diligência por meio de ofício acostado à peça 48.
EXAME TÉCNICO
9.	Em relação à parcela 'V.P. PARECER FC 03/89', vale esclarecer que é uma rubrica aceita pelo Tribunal, conforme Acórdão 2667/2008-TCU-Primeira Câmara (Relator Ministro Marcos Vinicius Vilaça) , oriundo de representação (TC-Processo 009.205/2006-8) formulada pela Procuradoria da Fazenda Nacional no Estado do Amapá, questionado a origem e a legalidade da rubrica 'V.P. Parecer FC 03/89 Sub Judi', paga aos servidores civis do ex-Território Federal do Amapá.
10. 	Conforme o item 1.5 do referido acórdão, o Tribunal assim decidiu:
1.5. Recomendar à subsecretaria de Planejamento, Orçamento e Administração (SPOA/MF) que reveja a nomenclatura da rubrica 'V.P. Parecer FC 03/89 Sub Judi', paga aos servidores civis do ex-Território Federal do Amapá, máxime no que concerne à expressão 'Sub Judi' de forma a evitar que tal expressão induza à existência de demanda judicial.
11.	Portanto, a parcela 'V.P. PARECER FC 03/89' não constitui óbice à legalidade dos atos deste processo.
12.	Ademais, no que se refere às inconsistências antes apontadas, anui-se à proposta de encaminhamento trazida por esta Unidade Técnica à peça 41.
CONCLUSÃO
13.	Em relação ao pagamento da rubrica 'V.P. PARECER FC 03/89', verificou-se que não representa óbice à legalidade dos presentes atos.
14.	Sobre as demais inconsistências, tendo em vista que já foram devidamente analisadas na instrução de peça 41, repetir-se-á a proposta ali apresentada, com pequenos ajustes.
PROPOSTA DE ENCAMINHAMENTO
11.	Ante o exposto, e com base nos arts. 71, inciso III, da Constituição Federal, 1º, inciso V, e 39, inciso II, da Lei 8.443/1992 e 260, § 1º, do Regimento Interno do Tribunal de Contas da União, propõe-se:
a) considerar LEGAIS e conceder o registro dos atos (inicial e alteração) de concessão de pensão civil instituída por Aluízio Videira da Silva (CPF: XXX.409.372-XX) , em benefício de Aldalete Maria Barreto da Silva (CPF: XXX.089.897-XX) , Aline Cristiane Teixeira da Silva (CPF: XXX.364.712-XX) , Aluizio Videira da Silva Junior (CPF: XXX.364.982-XX) , Danielle Estela Monteiro da Silva (CPF: XXX.714.082-XX) e Simone Estela do Carmo Monteiro (CPF: XXX.253.652-XX) ;
b) determinar à Superintendência de Administração do Ministério do Planejamento, Orçamento e Gestão no Amapá, com base no art. 45 da Lei 8.443/1992, que:
b.1) exclua dos benefícios pagos a Simone Estela do Carmo Monteiro (CPF: XXX.253.652-XX) e Danielle Estela Monteiro da Silva (CPF: XXX.714.082-XX) a parcela judicial destinada a complementar de cinquenta para oitenta pontos o valor da Gratificação de Desempenho do Plano Geral de Cargos do Poder Executivo (GDPGPE) , mantendo o pagamento a Aldalete Maria Barreto da Silva (CPF: XXX.089.897-XX) da GDPGPE de oitenta pontos conforme o rateio do valor do benefício previsto no art. 218 da Lei 8.112/1990, comunicando ao TCU, no prazo de quinze dias, as providências adotadas, nos termos do art. 6º, § 2º, da Resolução-TCU 206/2007; 
b.2) informe às interessadas o teor do acórdão que vier a ser proferido, encaminhando ao TCU, no prazo de trinta dias, comprovante da data de ciência por cada interessada, nos termos do art. 4º, § 3º, da Resolução-TCU 170/2004; 
b.3) acompanhe junto ao Tribunal Regional Federal da Primeira Região (TRF1) o deslinde do Processo 0009237-56.2010.4.01.3100, e, em caso de decisão definitiva a favor da União: 
b.3.1) passe a pagar a Aldalete Maria Barreto da Silva (CPF: XXX.089.897-XX) apenas a sua parte do rateio da GDPGPE de cinquenta pontos, excluindo a parcela judicial destinada à complementação da GDPGPE para oitenta pontos, comunicando ao TCU no prazo de quinze dias as providências adotadas, nos termos do art. 6º, § 2º, da Resolução-TCU 206/2007; 
b.3.2) promova, na forma do art. 46 da Lei 8.112/1990, a restituição ao erário dos valores indevidos recebidos a partir da data do acórdão a ser proferido neste processo, nos termos do art. 15, caput, da Instrução Normativa-TCU 55/2007; 
c) dispensar a devolução dos valores indevidamente recebidos pelas três beneficiárias até a data da ciência pelo MPOG do acórdão que a ser proferido, com base no Enunciado 106 da Súmula da Jurisprudência do TCU; 
d) esclarecer às interessadas Simone Estela do Carmo Monteiro (CPF: XXX.253.652-XX) e Danielle Estela Monteiro da Silva (CPF: XXX.714.082-XX) que, no caso de não provimento de recurso que, eventualmente, vier a ser interposto, deverão ser repostos os valores recebidos após a ciência do acórdão pelo MPOG; 
e) esclarecer à interessada Aldalete Maria Barreto da Silva (CPF XXX.089.897-XX) que: 
e.1) no caso de lhe ser desfavorável o deslinde final do Processo 0009237- 56.2010.4.01.3100, que tramita no TRF1, deverão ser repostos os valores recebidos após a ciência pelo MPOG do acórdão a ser proferido neste processo do TCU; 
e.2) no caso de não provimento de recurso que, eventualmente, vier a ser interposto pela interessada neste processo do TCU, deverão ser repostos os valores recebidos após a ciência do acórdão do TCU pelo MPOG, caso o deslinde final do Processo 0009237- 56.2010.4.01.3100 do TRF1 lhe seja desfavorável; 
f) determinar à Secretaria de Fiscalização de Pessoal que, no ato de n. de controle 10714731-05-2001-000005-1, corrija o primeiro nome de uma das beneficiárias, de modo a constar 'Aldalete', e não 'Aldanete', nos termos do art. 6º, § 1º, inciso II, da Resolução - TCU 206/2007; 
g) encaminhar cópia do acórdão ao Departamento de Assuntos Extrajudiciais da Advocacia-Geral da União para que acompanhe junto ao TRF1 o deslinde do Processo 0009237- 56.2010.4.01.3100, oriundo da Terceira Vara da Justiça Federal no Amapá, tendo como partes a União e Aldalete Maria Barreto da Silva (CPF XXX.089.897-XX) , informando a este Tribunal o desfecho; 
h) dar ciência do acórdão à Consultoria Jurídica do TCU."
2.	O Ministério Público junto ao TCU - MPTCU acompanhou o posicionamento da Sefip e ressaltou o seguinte aspecto (peça 54) :
"Este representante do Ministério Público de Contas da União anui à proposta da Secretaria de Fiscalização de Pessoal (Sefip) de considerar legais e conceder registro aos atos referentes à concessão de pensão civil instituída por Aluízio Videira da Silva, divergindo, parcialmente, das determinações à Superintendência de Administração do Ministério do Planejamento, Orçamento e Gestão no Amapá.
Ocorre que a sentença que deferiu à Sra. Aldalete Maria Barreto da Silva o pagamento da GDPGPE de oitenta pontos transitou em julgado em 22/4/2020, conforme pesquisa junto ao site do Tribunal Regional da 1ª Região (peça 53) . Desse modo, a proposta de encaminhamento deverá ser ajustada, nos seguintes termos:
a) considerar LEGAIS e conceder o registro dos atos (inicial e alteração) de concessão de pensão civil instituída por Aluízio Videira da Silva (CPF: XXX.409.372-XX) , em benefício de Aldalete Maria Barreto da Silva (CPF: XXX.089.897-XX) , Aline Cristiane Teixeira da Silva (CPF: XXX.364.712-XX) , Aluizio Videira da Silva Junior (CPF: XXX.364.982-XX) , Danielle Estela Monteiro da Silva (CPF: XXX.714.082-XX) e Simone Estela do Carmo Monteiro (CPF: XXX.253.652-XX) ;
b) determinar à Superintendência de Administração do Ministério do Planejamento, Orçamento e Gestão no Amapá, com base no art. 45 da Lei 8.443/1992, que:
	b.1) exclua dos benefícios pagos a Simone Estela do Carmo Monteiro (CPF: XXX.253.652-XX) e Danielle Estela Monteiro da Silva (CPF: XXX.714.082-XX) a parcela judicial destinada a complementar de cinquenta para oitenta pontos o valor da Gratificação de Desempenho do Plano Geral de Cargos do Poder Executivo (GDPGPE) , mantendo o pagamento a Aldalete Maria Barreto da Silva (CPF: XXX.089.897-XX) da GDPGPE de oitenta pontos conforme o rateio do valor do benefício previsto no art. 218 da Lei 8.112/1990, comunicando ao TCU, no prazo de quinze dias, as providências adotadas, nos termos do art. 6º, § 2º, da Resolução-TCU 206/2007; 
	b.2) informe às interessadas o teor do acórdão que vier a ser proferido, encaminhando ao TCU, no prazo de trinta dias, comprovante da data de ciência por cada interessada, nos termos do art. 4º, § 3º, da Resolução-TCU 170/2004; 
c) dispensar a devolução dos valores indevidamente recebidos por Simone Estela do Carmo Monteiro (CPF: XXX.253.652-XX) e Danielle Estela Monteiro da Silva (CPF: XXX.714.082-XX) até a data da ciência pelo MPOG do acórdão a ser proferido, com base no Enunciado 106 da Súmula da Jurisprudência do TCU; 
d) esclarecer às interessadas Simone Estela do Carmo Monteiro (CPF: XXX.253.652-XX) e Danielle Estela Monteiro da Silva (CPF: XXX.714.082-XX) que, no caso de não provimento de recurso que, eventualmente, vier a ser interposto, deverão ser repostos os valores recebidos após a ciência do acórdão pelo MPOG; e
e) determinar à Secretaria de Fiscalização de Pessoal que, no ato de n. de controle 10714731-05-2001-000005-1, corrija o primeiro nome de uma das beneficiárias, de modo a constar 'Aldalete', e não 'Aldanete', nos termos do art. 6º, § 1º, inciso II, da Resolução - TCU 206/2007;"
É o relatório.

Anderson Macedo Ferreira (OAB/AP 2.439) e outros representando Aldalete Maria Barreto da Silva.

Procurador Rodrigo Medeiros de Lima.

PENSÃO CIVIL. PAGAMENTO INDEVIDO DE PARCELA JUDICIAL A DUAS INTERESSADAS. IRREGULARIDADE NÃO APRESENTADA NOS ATOS SUBMETIDOS A ESTA CORTE. LEGALIDADE DOS ATOS. DETERMINAÇÕES.

PENSÃO CIVIL (PCIV)

Secretaria de Fiscalização de Pessoal (Sefip).

Examina-se o ato inicial e de alteração de pensão civil instituída por Aluízio Videira da Silva, ex-servidor da Superintendência de Administração do Ministério do Planejamento, Orçamento e Gestão no Amapá.
2.	Ao benefício pensional habilitaram-se: 
	Aldalete Maria Barreto da Silva
	Viúva

	Aline Cristiane Teixeira da Silva
	Filha

	Aluízio Videira da Silva Júnior
	Filho

	Danielle Estela Monteiro da Silva
	Filha

	Simone Estela do Carmo Monteiro
	Companheira

3.	Os beneficiários Aline Cristiane Teixeira da Silva e Aluízio Vieira da Silva Júnior foram excluídos do benefício pensional por haverem atingido a maioridade.
4.	Em instrução inicial, a Secretaria de Fiscalização de Pessoal - Sefip constatou que os documentos apresentados comprovam a regularidade das habilitações. Porém, verificou-se o pagamento de parcela judicial de complementação de cinquenta para oitenta pontos da Gratificação de Desempenho do Plano Geral de Cargos do Poder Executivo (GDPGPE) , o que contraria a jurisprudência desta Corte e do Supremo Tribunal Federal.
5.	Como a parcela irregular não constou nas versões dos atos submetidas ao TCU, propôs considerar os atos legais e determinar a sua exclusão dos benefícios pagos a Simone Estela do Carmo Monteiro e Danielle Estela Monteiro da Silva, mantendo-se em relação à Aldalete Maria Barreto da Silva, em razão de decisão judicial obtida em seu favor. Adicionalmente, propôs determinar à Superintendência de Administração do Ministério do Planejamento, Orçamento e Gestão no Amapá que acompanhe o deslinde do processo judicial impetrado por esta última.
6.	Acolhendo a proposta emitida pelo Ministério Público junto ao TCU - MPTCU, o ministro Bruno Dantas, então relator dos autos, ordenou a realização de diligência à referida superintendência, a fim de que fosse esclarecida a natureza da parcela "V.P. PARECER FC 03/89", incluída no cálculo dos benefícios em exame, bem como fosse justificado o motivo de não ter sido absorvida pela nova estrutura remuneratória dos servidores do Plano Geral de Cargos do Poder Executivo (peça 44) . 
7.	Em seguida, os autos em análise foram distribuídos para minha relatoria, tendo em vista que, em 2011/2012, a unidade jurisdicionada pertencia à relatoria do ministro Benjamin Zymler, que assumiu a Presidência no biênio em questão, de forma que seus processos foram transferidos ao seu antecessor, o ministro Ubiratan Aguiar, sucedido por mim, devido a sua aposentadoria.
8.	Após a realização de diligências, a Sefip, em instrução final de mérito, concluiu que o pagamento da parcela "V.P. PARECER FC 03/89" está de acordo com a jurisprudência desta Corte e endossou a proposta feita em instrução preliminar.
9.	O MPTCU manifestou-se de acordo com a proposta da unidade técnica de considerar legais os atos e conceder-lhes registro, divergindo apenas quanto à proposta de determinar à Superintendência de Administração do Ministério do Planejamento, Orçamento e Gestão no Amapá que acompanhe o desfecho do processo judicial impetrado por Aldalete da Silva.
10.	Segundo o Parquet, em pesquisa realizada no site do Tribunal Regional da 1ª Região (peça 53) , verificou-se que a sentença que deferiu à interessada o pagamento da GDPGPE de oitenta pontos transitou em julgado em 22/4/2020.
11.	Acompanho a proposta dos pareceres da Sefip, com os ajustes realizados pelo MPTCU.
12.	Considerando que o pagamento da parcela judicial de complementação da GDPGPE de cinquenta para oitenta pontos não constou nas versões dos atos submetidas à apreciação do TCU, estes podem ser considerados legais, nos termos do art. 6º, § 2º, da Resolução - TCU 206/2007, sem prejuízo de determinar à unidade jurisdicionada a sua exclusão dos benefícios pagos a Simone Estela do Carmo Monteiro e Danielle Estela Monteiro da Silva.
13.	Quanto à proposta da Sefip de determinar à superintendência que acompanhe no Tribunal Regional Federal da 1ª Região o deslinde do Processo 0009237-56.2010.4.01.3100, deixo de acolhê-la, tendo em vista o trânsito em julgado, ocorrido em 22/04/2020 (peça 53) .
	Ante o exposto, VOTO por que o Tribunal adote a minuta de acórdão que ora submeto à deliberação deste Colegiado.
TCU, Sala das Sessões Ministro Luciano Brandão Alves de Souza, em 20 de outubro de 2020.
ANA ARRAES 
Relatora